【裁判字號】    90,交易,63
【裁判日期】    900626
【裁判案由】    過失傷害
【裁判全文】
臺灣臺南地方法院刑事判決                            九十年度交易字第六三號
    公  訴  人  臺灣台南地方法院檢察署檢察官
    被      告  甲○○
右列被告因過失傷害案件，經檢察官提起公訴（八十九年度營偵字第一二六五號），
本院判決如左：
    主  文
甲○○因過失傷害人，處拘役參拾日，如易科罰金，以參佰元折算壹日。
    事  實
一、甲○○於民國八十九年七月十九日上午十一時三十分許，駕駛車牌號碼ＱＵ─七
    九九二號自用小客車，沿台南縣白河鎮○○○道路由東向西方向行駛，途經該路
    與白嘉公路理想家具以北五十公尺處之無號誌交岔路口，並擬作右轉時，本應注
    意車輛行至無號誌而無交通警察指揮之交岔路口，支線道車，應暫停讓幹線道車
    先行，而依當時天候晴朗、日間自然光線、路面乾燥無缺陷、道路上未有任何障
    礙物、視距復屬良好等情形以觀，客觀上亦無不能注意之情事，竟疏於注意，未
    先停止於交岔路口前，讓幹道車優先通行後認為安全時始續行駛，即進入上述無
    號誌而無交通警察指揮交岔路口，並貿然右轉，適有亦疏於前注意車前狀況，且
    未減速慢行之乙○騎乘車牌號碼ＮＸＹ─六五○重型機車，沿白嘉公路由南往北
    方向行駛行駛至該路口，甲○○閃避不及，致其自用小客車左前車頭大燈處及前
    保險桿處，與乙○騎乘之機車車頭發生撞擊，乙○隨即人車倒地，受有右膝皮下
    瘀血擦傷一處、右大腿前面開放性傷口一處、左右側下巴擦傷一處、左右側軀幹
    及前胸擦傷三處、左右手掌面及背面擦傷三處、腦震盪等傷害。車禍事故發生後
    ，甲○○主動報警，並向警員報告車禍經過，在警員尚不知何人為肇事車輛之駕
    駛人前自首犯行，接受裁判。
二、案經告訴人乙○訴由臺南縣警察局白河分局訴請台灣台南地方法院檢察署偵查起
    訴。
    理  由
一、訊據被告甲○○固坦承於右揭時、地，與告訴人乙○騎乘之機車擦撞之事實，惟
    矢口否認有何過失傷害犯行，辯稱：當時是白河蓮花節，有車輛停在路旁，擋住
    視線，伊根本沒有看到告訴人，伊當時是停止的，伊車頭並沒超出慢車道云云。
    然查，右揭犯罪事實，業據告訴人乙○於警訊、偵審時指訴綦詳，並有道路交通
    事故調查報告表一紙、現場及車損照片四張、仁友醫院和睦分院診斷證明書一紙
    附卷可參。按車輛行至無號誌或號誌故障而無交通警察指揮之交岔路口，支線道
    車，應暫停讓幹線道車先行，道路交通安全規則第一百零二條第二款前段定有明
    文。本件肇事地點之白河鎮○○○道路係屬支線道，而白嘉公路則為幹線道，被
    告甲○○於上開時、地，駕車行駛至上開無號誌交岔路口，，理應注意前述規定
    ，而當時天候晴朗、日間自然光線、路面乾燥無缺陷、道路上未有任何障礙物、
    視距復屬良好等情，亦有前述道路交通事故調查報告表載明可考，據此情況判斷
    ，客觀上亦無不能注意之情事，其竟疏於注意未讓幹線乙○所騎乘之機車先行，
    致生車禍肇事，是被告顯有過失。況本件經送台灣省台南區行車事故鑑定委員會
    、臺灣省車輛行車事故覆議鑑定委員會鑑定，亦均持相同見解，復有上二鑑定委
    員會八十九年十二月二十九日南鑑字第八九一五七一號函及鑑定意見書、九十年
    四月三十日府覆議字第九ＯＯ五九五號函在卷可參。再者，本件告訴人乙○係因
    此次車禍，而受有如事實欄所載之傷害，此亦有仁友醫院和睦分院診斷證明書一
    紙在卷可按，而被告甲○○之過失駕車行為，與告訴人乙○所受之傷害間，復具
    有相當因果關係，雖告訴人乙○於本件車禍之發生亦有疏失，但既由於被告之過
    失併合而為危害發生之原因，被告之刑責，當不能因此相抵而解免，僅可供量刑
    之斟酌而已，本件事證明確，被告過失傷害犯行，堪予認定。
二、核被告甲○○所為，係犯刑法第二百八十四條第一項前段之普通過失傷害罪。被
    告於肇事後犯罪未被有偵查權之公務員或機關發覺前，向警方自首坦承犯行，進
    而接受裁判，有警訊筆錄一件在卷可稽，爰依自首之規定減輕其刑。本院審酌被
    告之生活狀況、品行、智識程度、犯罪所生之危險或損害、過失程度，告訴人所
    受之傷害等一切情狀，量處如主文所示之刑，並諭知易科罰金之折算標準，以資
    懲儆。
據上論斷應依刑事訴訟法第二百九十九條第一項前段，刑法第二百八十四條第一項，
第六十二條前段、、第四十一條第一項前段，罰金罰鍰提高標準條例第一條前段，第
二條判決如主文。
中      華      民      國    九十      年      六      月    二十六    日
                                臺灣臺南地方法院交通法庭
                                    法  官    田  幸  艷
右正本證明與原本無異。
如不服本判決，應於判決送達後十日內向本院提出上訴狀( 應附繕本 )。
                                    書記官    陳  玉  芬
中      華      民      國    九十      年      六      月    二十六    日
附錄本案論罪科刑法條全文
刑法第二百八十四條第一項前段：
因過失傷害人者，處六月以下有期徒刑、拘役或五百元以下罰金。


司法院資訊處製作；財團法人民間司法改革基金會備份。
